臺灣高等法院刑事判決
111年度上訴字第1724號
上  訴  人  臺灣新北地方檢察署檢察官
上  訴  人  蘇勇有
即  被  告          

選任辯護人  林祐增  律師
上列上訴人等因被告毒品危害防制條例等案件，不服臺灣新北地
方法院110年度訴字第996號，中華民國111年1月28日第一審判決
（起訴案號：臺灣新北地方檢察署110年度偵字第28798、
28799、34194號）提起上訴，本院判決如下：
    主  文
原判決關於附表二及執行刑部分撤銷。
蘇勇有販賣第一級毒品，處有期徒刑拾伍年肆月。未扣案犯罪所
得新臺幣壹仟元沒收，如全部或一部不能沒收或不宜執行沒收時
，追徵其價額。
其他上訴駁回。
第二項撤銷改判及上訴駁回部分，應執行有期徒刑拾玖年。
    犯罪事實
一、蘇勇有意圖營利，基於販賣第二級毒品犯意，分別實行附表
    一編號2至10販賣第二級毒品甲基安非他命犯行； 另各基於
    販賣第一級毒品犯意，實行附表一編號12及附表二販賣第一
    級毒品海洛因行為；另基於同時販賣第一、二級毒品犯意，
    實行附表一編號11犯行。
二、案經新北市政府警察局三重分局報請臺灣新北地方檢察署檢
    察官偵查起訴。
    理  由
一、證據能力：
(一)被告以外之人於審判外之陳述，雖不符前4條規定，而當事
    人於審判程序同意作為證據，法院審酌該言詞或書面陳述作
    成之情況，認為適當者，得為證據。當事人、代理人或辯護
    人於法院調查證據時，知有第159條第1項不得為證據之情形
    ，而未於言詞辯論終結前聲明異議者，視為有前項同意。刑
    事訴訟法第159條之5第1項、第2項明文規定。辯護人於本院
    準備程序爭執證人張秀珍、林聖斌警詢之證據能力（本院卷
    第251頁）於審理期日證據調查程序，被告及辯護人對於上
    述2位證人之警詢陳述，各皆答稱：「請律師回答。」、「
    辯論時一併表示。」（本院卷第291至292頁）然於辯論程序
    被告及辯護人均未對2位證人警詢陳述之證據能力表示意見
    ，僅辯論張秀珍、林聖斌供述之證明力（本院卷第301頁）
    因本判決並未引用張秀珍、林聖斌警詢陳述論斷被告之犯罪
    事實，自無需論述其等之警詢陳述有無證據能力。
(二)其他供述證據，被告及辯護人於本院準備程序均不爭執證據
    能力（本院卷第251頁）且於言詞辯論終結前未再爭執證據
    能力，審酌該等證據作成之情況，並無顯不可信或不得作為
    證據的事實，且與待證事實有關聯性，依刑事訴訟法第159
    條之5規定，具有證據能力。
(三)其餘憑以認定被告犯罪事實之非供述證據，既不適用傳聞法
    則，且無違反法定程序取得之事實，依刑事訴訟法第158條
    之4規定反面解釋，均有證據能力。
二、認定犯罪事實所憑證據及理由：　　
(一)附表一編號2至4、6至9部分：
　　被告對此部分犯罪事實均坦白認罪（原審卷第200、361頁，
    本院卷第250頁）核與證人黃允皇、周朝君之證述相符（偵A
    卷第111至115、147至151頁）且有證人黃允皇、周朝君前往
    蘇勇有住處之監視器錄影畫面擷圖、通訊監察內容、新北市
    政府警察局三重分局搜索扣押筆錄、扣押物品目錄表（偵34
    194卷第135至181、207至215頁、偵A卷第54至56、35至38、
    40至43、17至23頁）及附表五扣案物可憑。足認被告此等部
    分任意性自白與事實相符，可以採信。
(二)被告否認附表一編號5、10至12及附表二被訴犯行：
　  辯稱：附表一編號5是張秀珍跟我借錢，當天張秀珍找我繳
    利息；附表一編號10、11第二級毒品甲基安非他命是請林聖
    斌吃的，承認此部分轉讓第二級毒品；附表一編號11、12第
    一級毒品海洛因是跟林聖斌合資購買；我沒有販賣附表二第
    一級毒品給林聖斌，我是請林聖斌用或是林聖斌過來我們一
    起湊錢買的。辯護人為被告辯護：蘇勇有與張秀珍有借貸關
    係，蘇勇有從事放款，張秀珍電話聯繫蘇勇有是為小額貸款
    ，非為毒品交易；林聖斌歷次筆錄陳述矛盾，且就監聽內容
    是否討論毒品交易，說法數次變更，真實性值得懷疑。林聖
    斌經濟困難，蘇勇有均無償提供林聖斌施用。經查：
 1、附表一編號5部分：
  ⑴張秀珍於偵查中經檢察官提示附表三編號2監聽內容，證稱該
    次通話內容是要向蘇勇有購買甲基安非他命，已在附表一編
    號5所示時地與蘇勇有完成毒品交易，一手交錢一手交貨（
    偵A卷第125頁）核與附表三編號2監聽內容顯示張秀珍已就
    毒品交易價格及給付方式約定等事實相符。張秀珍並確實於
    附表一編號5所示時間前往交易地點，有監視器錄影畫面擷
    圖照片2張（員警於照片附註「蕭明慧」應屬誤載）可憑（
    偵34194卷第195頁）並經張秀珍證述監視錄影畫面中人是其
    本人（原審卷第304頁）張秀珍偵查中之證言，已經上述事
    證補強，可以採信。
  ⑵雖然張秀珍於原審翻供，改稱110年7月15日是要向蘇勇有借
    款，從來沒有向蘇勇有購買甲基安非他命，所施用的甲基安
    非他命都是朋友贊助的（原審卷第305頁）然而張秀珍於原
    審供稱與蘇勇有並無任何債務糾紛，110年7月15日之前未曾
    向蘇勇有借錢（原審卷第305頁）經原審提示蘇勇有於原審
    準備程序供稱：「當時是張秀珍先向蘇勇有借錢，張秀珍
　　110年7月15日是要去還利息。」並訊問張秀珍是否如此，張
    秀珍才答覆：「是」之後即改稱當日確實是要去借款，說是
    要還利息是講錯了（原審卷第306頁）張秀珍對於附表三編
    號2當日與蘇勇有通話聯繫之原因、聯繫過程，前後供述矛
    盾，而張秀珍於電話中向蘇勇有表示「你要拿過來，還是我
    過去」符合毒品買賣交付過程對話的常情事理。顯示張秀珍
    於原審具結之證言不實，不足採信。
  ⑶蘇勇有辯稱張秀珍當時是來償還利息；然查，附表三編號2監
    聽內容，張秀珍電話聯繫蘇勇有稱：「我跟你借1500好不好
    」、「可以嗎？」蘇勇有所辯張秀珍是要「償還」利息，顯
    然不足採信。
　⑷張秀珍曾於110年7月9日電話聯繫蘇勇有，張秀珍稱：「我要
    跟你借錢啦」、「你聽得懂意思嗎」、「你有辦法送過來嗎
    」蘇勇有回答：「黑，好啊」有110年7月9日監聽內容可憑
    （偵A卷第67至68頁）「借錢」是雙方交易毒品之暗語，可
    以認定。
 2、附表一編號10部分：
  ⑴林聖斌於偵查及原審經提示附表三編號3通訊監察內容，證稱
    ：「處理一隻豬」是購買毒品暗語「豬」代表安非他命，表
    示1000元安非他命，有先與蘇勇有約好安非他命暗號，有時
    候隨便講，每一次都會換，到那邊才會跟他講。已於附表一
    編號10所示時地向蘇勇有購買毒品，有完成交易，一手交錢
    一手交貨（偵A卷第59、177頁、原審卷第321至322、331至3
    32頁）參酌蘇勇有於原審準備程序坦承交付毒品予林聖斌（
    原審卷第200頁）附表三編號3監聽內容並顯示林聖斌已就毒
    品交易種類及價格約定，並且林聖斌已確實於附表一編號10
    所示時間前往所示地點，有監視器錄影畫面擷圖照片可憑（
    偵A卷第55頁）林聖斌所為不利蘇勇有之證言，有上述事證
    足以補強，可以採信。
  ⑵蘇勇有辯稱甲基安非他命部分都是請林聖斌施用的；然查，
    依據客觀證據附表三編號3通訊監察內容（偵A卷第59頁）參
    酌林聖斌上述證述，林聖斌已明確表明所欲購買之毒品種類
    及價格，並表示「我等一下過去」林聖斌顯然是先向蘇勇有
    確認毒品之後才前往附表一編號10地點購買，並且林聖斌已
    給付購毒金額，並經林聖斌證述明確如上所述。而林聖斌歷
    次於偵查及原審針對蘇勇有所為附表一編號10販毒犯行之證
    詞均大致相同，蘇勇有並且供稱與林聖斌認識2、3年，林聖
    斌有住蘇勇有家，蘇勇有負責林聖斌生活起居（原審卷第
　　200、312頁）足認林聖斌並無作不利於蘇勇有證述的動機及
    必要性；況且，林聖斌之證言有上述事證足以補強，蘇勇有
    此部分販賣第二級毒品犯行，可以認定。
  3、附表一編號11、12部分：
  ⑴林聖斌於偵查中經檢察官提示附表三編號4、5通訊監察內容
    ，證稱已於附表一編號11、12所示時地，分別向蘇勇有購買
    各編號所示毒品，並已交付毒品價金予蘇勇有，均是一手交
    錢一手交貨。是向蘇勇有購買並非與蘇勇有合資購買。與蘇
    勇有通話中所說「雞」是海洛因，「鴨」是安非他命，「半
    隻」是500元的意思，「女生」也是指海洛因（偵A卷第185
    至187頁）蘇勇有於原審準備程序也供稱與林聖斌通話中所
    講的雞是二級毒品，女生是一級毒品，鴨不知道，林聖斌的
    術語很多（原審卷第200頁）雖就代號部分兩人所述稍有出
    入；但林聖斌已經證稱有時暗語都會隨便講，到那邊才跟蘇
    勇有說是哪種毒品（原審卷第323頁）然而不論兩人通話以
    「雞」、「鴨」或「女生」為代稱，均是指不同種類毒品，
    可以認定。參酌附表三編號4、5監聽內容，林聖斌已就毒品
    交易種類及價格而為約定（偵A卷第62頁）林聖斌於偵查中
    所為不利於蘇勇有之證詞，有前述事證足以補強，可以採信
    。
  ⑵雖然林聖斌於原審翻供，改稱附表一編號11之安非他命算
　　500元，海洛因是蘇勇有請抽的；附表一編號12那天好像是
    一起拿的，兩人1人出2000元，給蘇勇有錢，蘇勇有去拿海
    洛因，買回來一起用的，是合資購買（原審卷第324至325頁
    ）然查，客觀證據附表三編號4通訊監察內容顯示，林聖斌
    於電話中稱：「好啦，要去殺雞啦」、「要殺雞啦，半隻雞
    半隻鴨」而附表三編號5通訊監察內容，林聖斌則於電話中
    詢問：「你那邊有女生嗎？」蘇勇有詢問：「誰要的？」林
    聖斌回答：「我啦」（偵A卷第62頁）林聖斌於通話中主動
    向蘇勇有詢問有無毒品，並明確表明欲購買的金額，並無任
    何欲以合資方式購毒的對話過程；況且，林聖斌於偵查中已
    明確供述是其單獨購買而非與蘇勇有合資（偵A卷第187頁）
    相較於林聖斌之原審供述，顯然林聖斌偵查中經過附表三編
    號4、5監聽內容通話過程客觀證據證實之陳述，具有真實性
    ，可以採信。
  ⑶蘇勇有辯稱附表一編號11、12之海洛因是與林聖斌合資購買
    ，也有請林聖斌施用而無償轉讓；蘇勇有並於原審準備程序
    供稱通常要跟林聖斌一起合資，都是林聖斌去蘇勇有家跟蘇
    勇有溝通，然後在蘇勇有家等（原審卷第200頁）然而依附
    表三編號4、5通訊監察內容，林聖斌兩次均是先確認蘇勇有
    確有毒品及毒品種類、價格，才表示要前往蘇勇有住處。核
    與蘇勇有辯稱林聖斌是來其家中才討論合資方式的辯解不相
    符；況且，無償轉讓與林聖斌一起施用，林聖斌無需於通話
    中自已事先表示金額價格。蘇勇有辯稱附表一編號11、12部
    分是合資購買或無償轉讓，均不足採信。
　⑷被告聲請調取110年6月22日林聖斌於新北市○○區○○路
　　000號及新北市○○區○○路0段000號攝影機區段範圍的監視錄
    影紀錄，為證明林聖斌於110年6月22日有無到達被告住所。
    然查，被告犯行時間於110年6月間，距今已逾1年多，依審
    判實務經驗，路口監視錄影畫面應均已逾保存期限或覆蓋而
    不復存在；況且，偵查中已經擷取相關錄影畫面存卷，並且
    被告不否認林聖斌當日確實於被告住處附近出沒(本院卷第3
    01頁）林聖斌所為不利於被告之證詞，已經前述事證補強，
    待證事實已臻明確，核無調查必要。
　4、附表二部分：
　⑴林聖斌於110年9月13日偵查中經檢察官提示附表三編號6通訊
    監察內容，證稱：110年6月5日晚上8時15分許，打電話向蘇
    勇有詢問「雞抓回來了嗎？」蘇勇有回答：「有啊，怎樣？
    」林聖斌：「好啦，我過去處理」。「雞」是指海洛因。已
    於附表二所示時地，向蘇勇有購買1000元海洛因，有完成交
    易，一手交錢一手交貨（偵A卷第179頁，本院卷第
　　289至290頁）而依附表三編號6監聽內容，林聖斌向蘇勇有
    詢問：「雞抓回來了嗎？」蘇勇有回答：「有啊，怎樣？」
    林聖斌隨即表示：「好啦，我過去處理」（偵A卷第61頁）
    林聖斌已表明前往蘇勇有住處購買毒品；參酌林聖斌於原審
    證述是去蘇勇有那邊跟他買的，蘇勇有及訴外人邱志成剛好
    在那邊，錢是拿給蘇勇有還是訴外人邱志成忘記了，毒品在
    那邊就吃完了，當天就用完了，因為3個人在一起（原審卷
    第332頁）顯示蘇勇有確實販賣第一級毒品予林聖斌；而被
    告對於林聖斌確實於附表二所示時間前往所示地點之監視器
    錄影畫面擷圖並不爭執（本院卷第301頁）林聖斌所為不利
    蘇勇有之證詞，有上述事證足以補強，可以採信。
  ⑵蘇勇有雖然辯稱是請林聖斌無償施用或是林聖斌過來一起湊
    錢合資購買海洛因；然查，蘇勇有於原審準備程序供稱通常
    要跟林聖斌一起合資，都是林聖斌去蘇勇有家跟蘇勇有溝通
    ，然後在蘇勇有家等（原審卷第200頁）而依附表三編號6通
    訊監察內容，林聖斌已先確認蘇勇有已確實取得毒品，才表
    示要前往蘇勇有住處購買。被告辯稱附表二部分是合資購買
    「或」無償轉讓，均無可採。
(三)販毒嚴刑重罰，眾所週知；然而毒品仍無法禁絕，實因販毒
    具有巨額利潤可圖。販毒者如非為巨額利潤必不冒此重刑風
    險。因此，除非另有反證證明出於非圖利之意思而為，概皆
    可認是出於營利犯意（最高法院93年度台上字第1651號、87
    年度台上字第3164號判決參照）並且販毒非可公然進行，有
    其獨特販售通路及管道，又無公定價格，容易增減分裝份量
    ，販毒者可從各種「價差」或「量差」或「純度」謀取利潤
    ，然非法販毒之圖利目的一致。蘇勇有於附表一編號2至
　　12及附表二所示時、地，販賣各編號毒品予各購毒者，收取
    各項交易金額，蘇勇有與購毒者均非至親，主觀上均具有營
    利意圖，可以認定。
(四)綜上，事證明確，被告所為附表一編號2至12及附表二犯行
    ，均可認定，應依法論科。
三、論罪：
(一)核被告就附表一編號2至10所為，均係犯毒品危害防制條例
    第4條第2項販賣第二級毒品罪；附表一編號11所為，係犯毒
    品危害防制條例第4條第1項販賣第一級毒品罪與第2項販賣
    第二級毒品罪；附表一編號12及附表二所為，分別違犯毒品
    危害防制條例第4條第1項販賣第一級毒品罪。各次販賣第一
    、二級毒品海洛因、甲基安非他命而持有第一、二級毒品海
    洛因、甲基安非他命低度行為，吸收於各次販毒之高度犯行
    ，均不另論罪。
(二)被告於附表一編號11同時販賣第一、二級毒品予林聖斌，一
    行為同時觸犯兩罪名，想像競合犯，依刑法第55條規定，從
    一重罪販賣第一級毒品罪處斷。
(三)所為附表一編號2至12及附表二犯行，犯意各別，行為互異
    ，應分論併罰。
(四)被告對於附表一編號2至4、6至9各次販毒事實，於原審才坦
    承犯行並於本院表示認罪(本院卷第250、290頁）其餘附表
    一編號5、10、11、12及附表二犯行，仍均否認犯罪。因此
    ，本案皆無毒品危害防制條例第17條第2項自白減輕刑罰之
    適用。
(五)被告所犯附表一編號11、12及附表二販賣第一級毒品罪，因
    毒品危害防制條例第4條第1項法定刑為死刑、無期徒刑，缺
    乏就犯罪事實人時地事物之科刑審酌裁量空間，唯有引用刑
    法第59條進行衡平；附表一編號2至4、6至10觸犯毒品危害
    防制條例第4條第2項販賣第二級毒品罪部分，法定刑最低刑
    度10年以上有期徒刑，相較於被告販毒的價量，應認情輕法
    重，均依刑法第59條規定減輕其刑。
四、撤銷改判即原判決附表二及執行刑部分：
(一)原審變更附表二販賣第一級毒品罪之起訴法條，改論幫助施
    用第一級毒品罪，檢察官上訴指稱此部分原判決認事用法不
    當，應認有理由；檢察官另提出原審法官及所屬合議庭過去
    多件裁判，主張原審定執行刑有期徒刑17年，顯然量刑失衡
    ，因附表二之罪應予撤銷改判，應認檢察官上訴指稱原審定
    執行刑不當，也有理由，原判決定執行刑部分應一併撤銷改
    判。
(二)審酌蘇勇有明知毒品嚴重戕害身心健康，漠視法令禁制，助
    長毒品流通，對社會治安造成相當危害；販賣第一級毒品之
    動機、目的、手段、數量、獲利及否認犯行之犯後態度；自
    行陳述之智識程度，經濟狀況等一切情狀，量處如附表二所
    示之刑，並與下述上訴駁回部分定執行刑如主文。
(三)未扣案附表二販毒金額，屬於犯罪不法所得，依刑法第38條
    之1第1項、第3項規定宣告沒收，於全部或一部不能沒收或
    不宜執行沒收時，追徵其價額。
五、維持原判決駁回上訴即附表一編號2至12部分：　　
(一)原審同上認定，審酌被告本身有施用毒品惡習，明知毒品戕
    害身心健康甚鉅，非但自身無法戒絕毒癮，更漠視法令禁制
    ，助長毒品流通，對社會秩序造成相當危害；參酌各次販毒
    之動機、目的、手段、數量、獲利及附表一編號2至4、6至9
    各罪，於原審準備程序及審理才坦承犯行，其餘均否認犯罪
    之犯後態度及被告供承之智識程度，家庭經濟狀況等一切情
    狀，分別論處被告犯附表一編號2至12各罪刑，並敘明：1、
    扣案附表五所示之物，供被告實行附表一編號2至4、6至9犯
    行所用，已經被告坦承（原審卷第366至367頁）依毒品危害
    防制條例第19條第1項規定宣告沒收。2、附表一各次販毒款
    額，均屬犯罪不法所得，雖未扣案，分別依刑法第38條之1
    第1項、第3項規定宣告沒收，於全部或一部不能沒收或不宜
    執行沒收時，追徵其價額。3、扣案甲基安非他命1包，被告
    供承是供自行施用（偵A卷第12頁）與扣案吸食器2組及玻璃
    球2個，檢察官並未舉證與本案販賣第一、二級毒品犯行相
    關，不予宣告沒收。4、扣案白色粉末3包，經鑑定，未檢出
    法定毒品成分，有台灣尖端先進生技醫藥股份有限公司毒品
    原物鑑定實驗室110年9月23日毒品證物鑑定分析報告可憑（
    原審卷第180頁）及扣案5本帳冊，檢察官同未舉證與本案販
    賣第一、二級毒品犯行之關聯性，且非屬違禁物，均不予宣
    告沒收。原判決此部分認事用法並無不當，應予維持。
(二)檢察官針對此部分上訴意旨略以：原審就被告所犯附表一編
    號2至12犯行，均依刑法第59條規定減刑，適用法則不當、
    理由不備且矛盾。被告上訴除仍然否認附表一編號5、10至
　　12販賣第一、二級毒品犯行外，另請求從輕量刑。經查：
 1、被告實行附表一編號5、10至12販賣第一、二級毒品犯行，
    事證明確，已經論述如上。
 2、審判實務就販賣第一級毒品行為，不論被告販毒價量多寡，
    概均援引刑法第59條減刑；而就販賣第二級毒品罪行，則多
    認無採用刑法第59條規定減刑必要；然於109年修正毒品危
    害防制條例第4條第2項規定，將製造、運輸、販賣第二級毒
    品法定最低刑度提高為10年以上有期徒刑之後，即使被告於
    偵審中均自白，已依毒品危害防制條例第17條第2項減刑，
    實務上仍多引用刑法第59條再減輕其刑，顯然是以情輕法重
    ，作為是否適用刑法第59條減刑之衡量。涉及事實審法官對
    個案裁量的心證，難認是適用法則不當。雖然檢察官不認同
    原審裁量，提出原審法官及所屬合議庭過去多件裁判對照；
    然此終究屬於法院就各個案件依調查證據結果本於心證而為
    的事實上法律判斷，並非當然可以全然比附援引，也難認是
    理由不備或理由矛盾之適用法則違誤。
 3、原審斟酌前述刑法第57條所列情狀，在法定刑度內幾乎已經
    量處最低度刑，並且被告之犯後態度事由，已經原審量刑斟
    酌，被告上訴指稱原判決量刑過重，核無理由。
 4、綜上，檢察官上訴指稱原審適用刑法第59條規定減刑不當；
    被告上訴指稱針對被告否認犯罪之各罪，原審僅憑購毒者之
    供述，未經證據補强即判定被告有罪，調查未盡、論理欠備
    ；對所坦承各罪均求為更輕處刑，皆未有更積極有利的事證
    ，不足以推翻原判決認定，均無理由，應予駁回。
六、證人張秀珍、林聖斌於偵查及原審均分別具結證言，對於販
    毒案情有重要關係事項，虛偽陳述，先後供述不一，涉嫌偽
    證，應移請檢察官另為適法處理。　
據上論斷，依刑事訴訟法第368條、第369條第1項前段、第364條
、第299條第1項前段，判決如主文。
本案經檢察官吳姿涵提起公訴，檢察官顏汝羽提起上訴，檢察官
蔡麗清到庭執行職務。
中　　華　　民　　國　　111 　年　　8 　　月　　30　　日
  　　　　　　　　　刑事第十四庭審判長法　官  黃斯偉
  　　　　　　　　　　　　　　  　　  法　官  許泰誠
    　　　　　　　　　　　　　　  　  法　官  郭豫珍
以上正本證明與原本無異。
如不服本判決，應於收受送達後20日內向本院提出上訴書狀，其
未敘述上訴之理由者並得於提起上訴後20日內向本院補提理由書
（均須按他造當事人之人數附繕本）「切勿逕送上級法院」。
                                      書記官  葉書豪
中　　華　　民　　國　　111 　年　　8 　　月　　30　　日
附表一（金額單位新臺幣）：
 編號 犯罪事實              罪名及宣告刑   被告 購毒者 時間 地點 聯繫方式 毒品種類及數量 販毒金額  1 林聖斌 張秀珍            （已經判決確定） 2 蘇勇有 黃允皇 110年7月2日0時11分許 新北市○○區○○街00號12樓 以附表五編號1之手機聯繫 0.3公克甲基安非他命 500元 蘇勇有販賣第二級毒品，處有期徒刑伍年貳月。扣案附表五所示之物均沒收；未扣案犯罪所得新臺幣伍佰元沒收，如全部或一部不能沒收或不宜執行沒收時，追徵其價額。 3 蘇勇有 黃允皇 110年7月5日1時15分許 同上 以附表五編號1之手機聯繫 0.3公克甲基安非他命 500元 蘇勇有販賣第二級毒品，處有期徒刑伍年貳月。扣案附表五所示之物均沒收；未扣案犯罪所得新臺幣伍佰元沒收，如全部或一部不能沒收或不宜執行沒收時，追徵其價額。 4 蘇勇有 黃允皇 110年7月7日10時52分許 同上 以附表五編號1之手機聯繫 0.3公克甲基安非他命 500元 蘇勇有販賣第二級毒品，處有期徒刑伍年貳月。扣案附表五所示之物均沒收；未扣案犯罪所得新臺幣伍佰元沒收，如全部或一部不能沒收或不宜執行沒收時，追徵其價額。 5 蘇勇有 張秀珍 110年7月15日19時許 同上 不詳手機 重量不詳甲基安非他命 3000元 蘇勇有販賣第二級毒品，處有期徒刑伍年陸月。未扣案犯罪所得新臺幣叁仟元沒收，如全部或一部不能沒收或不宜執行沒收時，追徵其價額。 6 蘇勇有 周朝君 110年3月29日至30日 同上 以附表五編號1之手機聯繫 1公克甲基安非他命 3000元 蘇勇有販賣第二級毒品，處有期徒刑伍年肆月。扣案附表五所示之物均沒收；未扣案犯罪所得新臺幣叁仟元沒收，如全部或一部不能沒收或不宜執行沒收時，追徵其價額。 7 蘇勇有 周朝君 110年5月7日7時21分許 同上 以附表五編號1之手機聯繫 1公克甲基安非他命 3000元 蘇勇有販賣第二級毒品，處有期徒刑伍年肆月。扣案附表五所示之物均沒收；未扣案犯罪所得新臺幣叁仟元沒收，如全部或一部不能沒收或不宜執行沒收時，追徵其價額。 8 蘇勇有 周朝君 110年5月10日3時11分許 同上 以附表五編號1之手機聯繫 1公克甲基安非他命 3000元 蘇勇有販賣第二級毒品，處有期徒刑伍年肆月。扣案附表五所示之物均沒收；未扣案犯罪所得新臺幣叁仟元沒收，如全部或一部不能沒收或不宜執行沒收時，追徵其價額。 9 蘇勇有 周朝君 110年6月20日15時43分許 同上 以附表五編號1之手機聯繫 1公克甲基安非他命 3000元 蘇勇有販賣第二級毒品，處有期徒刑伍年肆月。扣案附表五所示之物均沒收；未扣案犯罪所得新臺幣叁仟元沒收，如全部或一部不能沒收或不宜執行沒收時，追徵其價額。 10 蘇勇有 林聖斌 110年5月6日20時47分許 同上 不詳手機 0.5公克甲基安非他命 1000元 蘇勇有販賣第二級毒品，處有期徒刑伍年肆月。未扣案犯罪所得新臺幣壹仟元沒收，如全部或一部不能沒收或不宜執行沒收時，追徵其價額。 11 蘇勇有 林聖斌 110年6月13日16時許 同上 不詳手機 重量不詳甲基安非他命 500元 蘇勇有販賣第一級毒品，處有期徒刑拾伍年肆月。未扣案犯罪所得新臺幣壹仟元沒收，如全部或一部不能沒收或不宜執行沒收時，追徵其價額。       重量不詳海洛因 500元  12 蘇勇有 林聖斌 110年6月22日11時24分許 同上 不詳手機 重量不詳海洛因 2000元 蘇勇有販賣第一級毒品，處有期徒刑拾伍年陸月。未扣案犯罪所得新臺幣貳仟元沒收，如全部或一部不能沒收或不宜執行沒收時，追徵其價額。 
附表二（金額單位新臺幣）：
犯罪事實             罪名及宣告刑  被告  購毒者  時間 地點 聯繫方式 毒品種類及數量 販毒金額  蘇勇有 林聖斌 110年6月5日20時 15分許 新北市○○區○○街00號12樓 不詳手機 重量不詳海洛因 1000元 蘇勇有販賣第一級毒品，處有期徒刑拾伍年肆月。未扣案犯罪所得新臺幣壹仟元沒收，如全部或一部不能沒收或不宜執行沒收時，追徵其價額。 
附表三：通訊監察內容
編號 通訊監察內容 備註 1  通訊監察內容代號E3、E4 A：林聖斌 B：張秀珍 2  通訊監察內容代號E6、E7 A:蘇勇有 B：張秀珍 3  通訊監察內容代號D1 A：蘇勇有 B：林聖斌 4  通訊監察內容代號D14 A：蘇勇有 B：林聖斌 5  通訊監察內容代號D15 A：蘇勇有 B：林聖斌 6   通訊監察內容代號D12 A：蘇勇有 B：林聖斌 
附表四：（林聖斌前案紀錄，已經判決確定，略）
附表五：扣案物
編號              名稱、數量 1 IPHONE手機1支（IMEI：000000000000000） 2 分裝袋2包 3 磅秤1台 
附錄本案論罪科刑法條全文：
毒品危害防制條例第4條
製造、運輸、販賣第一級毒品者，處死刑或無期徒刑；處無期徒
刑者，得併科新臺幣三千萬元以下罰金。
製造、運輸、販賣第二級毒品者，處無期徒刑或十年以上有期徒
刑，得併科新臺幣一千五百萬元以下罰金。
製造、運輸、販賣第三級毒品者，處七年以上有期徒刑，得併科
新臺幣一千萬元以下罰金。
製造、運輸、販賣第四級毒品者，處五年以上十二年以下有期徒
刑，得併科新臺幣五百萬元以下罰金。
製造、運輸、販賣專供製造或施用毒品之器具者，處一年以上七
年以下有期徒刑，得併科新臺幣一百五十萬元以下罰金。
前五項之未遂犯罰之。